---
title: "R基礎"
author: "Viviantsui0514"
date: "2018年3月31日"
output: html_document
---

```{r setup, include=FALSE}
knitr::opts_chunk$set(echo = TRUE)
```
# Introduction
* 想寫厲害的Project,R基礎很重要!
* Week1把重心放在補齊以前遺漏的知識

## Task 1

>分析iris資料集
* 這些還記得, 快速寫完並簡單複習一下相關函數
```{r}
# 查看內建資料集: 鳶尾花(iris)資料集
iris

# 使用dim(), 回傳iris的列數與欄數
dim(iris)

# 使用head() 回傳iris的前六列
head(iris)

# 使用tail() 回傳iris的後六列
tail(iris)

# 使用str() 
str(iris)
# 使用summary() 查看iris敘述性統計、類別型資料概述。
summary(iris)
```

## Task 2
>[九九乘法表](https://www.datamentor.io/r-programming/examples/multiplication-table)
* 一開始沒有頭緒, 先翻了老師推薦的**for loop**資料, 在文章最後example連結找到相關資料
* **paste**有間隔, **paste0**沒有
```{r}
# 使用for loop 印出九九乘法表
# Ex: (1x1=1 1x2=2...1x9=9 ~ 9x1=9 9x2=18... 9x9=81)
x <- c(1,2,3,4,5,6,7,8,9)
for(i in x) {
  print(paste0(i,'x', x, '=', i*x))
}
```

## Task3
>**sample** 以及 **if-else**
* 題目條件增加,在for,if,else順序間嘗試(原來else可以再包if)
* 查詢偶數的條件
```{r}
# 使用sample(), 產出10個介於10~100的整數，並存在變數 nums
x <- 10:100
nums<-sample(x,size=10)
# 查看nums
nums
# 1.使用for loop 以及 if-else，印出大於50的偶數，並提示("偶數且大於50": 數字value)
# 2.特別規則：若數字為66，則提示("太66666666666了")並中止迴圈。
for (i in nums){
  if (i == 66) {
      print("太66666666666了")
      break
  }else {
    if (i %% 2 == 0 & i > 50){
    print(paste("偶數且大於50:", i))
    }
  }
   }
```

## Task4
>[閏年公式](http://tieba.baidu.com/p/5194809464)

*搜尋如何輸入年分
*搜尋閏年公式(原來不是除4就好, 還好相信直覺google一下)
*覺得TRUE or False太無趣,選擇中文加語助詞(有自己風格的感覺)
```{r}
# 請寫一段程式碼，能判斷輸入之西元年分 year 是否為閏年
year <- as.integer(readline(prompt="Enter a year: "))
if((year %% 4 == 0 & year %% 100 != 0)|(year %% 400 == 0)){
  print("是閏年呢!")
}else{
  print("不是閏年嗚嗚")
}
```

## Task5
>猜數字遊戲(隨機-**sample**, 整合四位數-**as.integer**)
* 這題比較難,把它分成兩小題,分開解
* 第一區sample進階版,分開產生數字再整合
* 第二區排條件,完成1A2B結果顯示
* 過程中可以先多加一行answer, 確認猜對後的結果
```{r}
# 猜數字遊戲
# 1. 請寫一個由電腦隨機產生不同數字的四位數(1A2B遊戲)
# 2. 玩家可重覆猜電腦所產生的數字，並提示猜測的結果(EX:1A2B)
# 3. 一旦猜對，系統可自動計算玩家猜測的次數

#第一部分
m <- 0
n <- 0
h <- 1:4 
time <- 0
num1 <- sample(1:9,size=1)
num2 <- sample(1:9,size=1)
num3 <- sample(1:9,size=1)
num4 <- sample(1:9,size=1)
while (num3 == num4){
  num3 <- sample(1:9,size=1)
}
while(num2 == num3 || num2 == num4){
  num2 <- sample(1:9,size=1)
}
while(num1 == num2 || num1 == num3 || num1 == num4){
  num1 <- sample(1:9,size=1)
}
answer <- as.integer(1000*num1+100*num2+10*num3+num4)

#第二三部分
guess <- as.integer(readline(prompt="Enter four number: "))
if (guess == answer ){
  time = time + 1
  print(paste0("4A0B猜對啦!猜惹",time,"次"))
}else{
  time = time + 1
  for(i in h){
    if ( (answer/10**i) %% 10 == (guess/10**i) %% 10 ){
      m = m + 1
    }
  }
  for( i in h ){
    for(j in h){
      if(i==j){
        n = n
      }else{
        if ((answer/10**i)%%10 == (guess/10**j)%%10){
          n = n + 1  
        }
        }
    }
  }
  print(paste0(m,"A",n,"B","猜惹",time,"次"))
}
```